【裁判字號】    90,易,752
【裁判日期】    901122
【裁判案由】    竊盜等
【裁判全文】
臺灣屏東地方法院刑事判決                            九十年度易字第七五二號
    公  訴  人  臺灣屏東地方法院檢察署檢察官
    被      告  丙○○
    被      告  卯○○
    被      告  丁○○
右列被告因竊盜等案件，經檢察官提起公訴（九十年度偵字第一八七五、二三八六、
二四三六、二五四五、三００二、三三０一、三五二二號）及移送併辦（九十年度偵
字第四四二八、五六四九號），本院判決如左：
     主  文
丙○○共同連續攜帶兇器，毀壞安全設備竊盜，累犯，處有期徒刑參年。並應於刑之
執行前，令入勞動場所強制工作參年。板手壹把，扣案之鏍絲起子陸把、鉗子伍把、
鐵鎚壹把、油壓剪貳支、鐵撬壹支、扳手壹拾支、麻製手套壹付、尖型鐵器壹把、剪
刀型板手壹把及鑰匙壹支，均沒收之。
卯○○共同連續竊盜，累犯，處有期徒刑壹年。鑰匙壹把，沒收之。
丁○○共同連續攜帶兇器竊盜，處有期徒刑壹年。扣案附表編號四之油壓剪壹支、附
表編號八之板手壹把，均沒收之。其餘被訴寄藏贓物部分無罪。
    事  實
一、丙○○前曾因違反麻醉藥品管理條例案件，經臺灣高等法院高雄分院判處有期徒
    刑八月確定，甫於民國八十八年十一月二十七日執行完畢；卯○○前亦曾因違反
    麻醉藥品管理條例案件，經本院判處有期徒刑五月確定，甫於八十九年六月二十
    四日執行完畢，均猶不知悔改，翁正逢、卯○○、丁○○分別基於意圖為自己不
    法所有之概括犯意，或丙○○或與卯○○、或丙○○與丁○○共同基於意圖為自
    己不所有之概括犯意，先後多次於附表所示時間、地點，或徒手、或以附表中客
    觀上可供為兇器使用之工具，以附表所示方法竊取附表被害人之財物。嗣分別於
    九十年三月十七日下午六時許、九十年三月二十二日下午三時三十分許、九十年
    四月十八日下午四時三十分許、九十年五月八日下午五時許、九十年五月二十四
    日下午十時十分許、九十年六月一日上午五時許，為警在屏東縣九如鄉九明村堤
    防旁、屏東縣九如鄉○○村○○街十二號、屏東縣九如鄉○○村○○街一之一號
    、屏東縣九如鄉○○村○○路六十二號、屏東縣內埔鄉○○村○○路二二八號前
    、屏東縣九如鄉○○村○○路上及循線查獲，並扣得螺絲起子六把、鉗子五把、
    鐵鎚一把、油壓剪二支、鐵撬一支、扳手七支、麻製手套一付、尖型鐵器一支及
    鑰匙一支等物。
二、案經屏東縣警察局里港分局、內埔分局報請臺灣屏東地方法院檢察署檢察官偵查
    起訴及移送併案審理。
    理  由
壹、有罪部分：
一、訊據被告丙○○固坦承有為附表編號一、二、三、六、七、九、十、十三之竊盜
    犯行，惟矢口否認涉有附表編號八之竊盜犯行。辯稱：附表編號八之車牌號碼Ｐ
    ＫＺ—七一七號重型機車我並不知道來源，係丁○○騎該車來找我，我始使用該
    車云云。惟查：附表編號八之重型機車係戊○○於九十年五月三日下午八時四十
    分許，在屏東縣九如鄉○○村○○路一六四號前失竊等情，亦有車輛竊盜資料個
    別查詢報表附卷可稽。次查被告丙○○於警訊時供稱：「我是九十年五月八日十
    六時，因丁○○騎該車來找我，我才使用該車，丁○○使用該車約一個月左右，
    我親眼見她（指丁○○）已騎一個月」等語（參見九十年五月九日警訊筆錄），
    且被告丁○○於偵查中供稱：該機車是我小姑「阿華」於九十年五月二日下午十
    時許，交給我使用。（詳九十年度偵字第三００二號卷宗第五、六頁筆錄），綜
    合前情以觀，該車係於九十年五月三日失竊，被告丁○○豈可能於失竊前即取得
    該車，況被告丁○○亦不知其小姑「阿華」的姓名？是被告翁政所辯顯係卸責之
    詞不足採信。
二、前揭犯罪事實，業據被告卯○○於本院審理坦承有為附表編號一、三、五、十二
    之竊盜犯行，核與共同被告丙○○及被害人寅○○、癸○○、己○○、巳○○所
    述之情節相符，並有巳○○出具之贓物認領保管一紙可稽，被告卯○○犯行應堪
    認定。
三、訊之被告丁○○矢口否認有附表編號四、八、十、十一之竊盜之犯行，辯稱：附
    表編號四所示之電纜線二條係伊撿來的，因電纜線上有草及沙子，伊以為是別人
    棄置的；附表編號八所示之機車係伊之小姑「阿華」送給伊的；附表編號十所示
    之桶裝瓦斯三桶是丙○○自己偷的，是丙○○要變賣時，丙○○才要伊一起去的
    ；附表編號十一所示之機車，不是我去偷的；附表編號二所示之童裝成衣五十三
    件於寄放其租處時，伊並不知該批童裝成衣為贓物云云。經查：（一）附表編號
    四之被害人丑○○於偵查中指訴：其被竊之馬達及日光燈所用電纜線，仍在繼續
    使用當中，並非棄置不用等語（詳九十年度偵字第一八七五號卷宗第十五頁筆錄
    ），足見該二條電纜線於被竊時仍在繼續使用當直中，並未丟棄，況被告丁○○
    係以自備之油壓剪剪斷電纜線後行竊，若係棄置不用之電纜線，豈須以油壓剪剪
    斷之，是被告丁○○辯稱伊發現電纜線上有草及沙子，以為是人家不要的云云，
    顯屬卸責推諉之詞，無可置信。（二）附表編號八之被害人戊○○所有車牌號碼
    ＰＫＺ─七一七號重機車，係於九十年五月三日下午八時四十分許，在屏東縣九
    如鄉遭竊等節，亦有車輛竊盜、車牌失竊資料查詢表可參。而被告丁○○卻辯稱
    ：該失竊機車係伊之小姑「阿華」於於九十年五月二日下午十時許，在屏東縣鹽
    埔鄉建興村交給伊的云云。（詳九十年度偵字第三００二號卷宗第五、六頁筆錄
    ），是被告丁○○豈可能於失竊前即取得該車，況被告丁○○亦不知其小姑「阿
    華」的姓名？且前揭機車為警查獲時，並無機車之鑰匙，而是以自製之扳手作為
    啟動機車之工具，益認該機車來源之可疑，是被告丁○○此部分之辯詞，顯不足
    採信。（三）附表編號十之犯罪事實，業據同案被告丙○○於警訊時供稱：「（
    你為何要偷竊別人瓦斯桶？有無共犯？作何用途？如何偷竊？）因我家裡很窮，
    沒有錢買瓦斯‧‧‧有共犯她叫丁○○，由她把風，我負責偷竊搬運」等語（詳
    九十年度偵字第三三０一號卷宗卷警訊筆錄）。且被告丙○○與被告丁○○係屬
    男女同居關係，被告丙○○應無誣陷之理，況被告丁○○亦坦承事後銷贓，足認
    被告丁○○與丙○○曾事前謀議而事後分贓之犯意聯絡及行為分擔，亦堪認定。
    （四）附表編號十一之犯罪事實，業據被告丁○○於警訊時及偵查中坦承不諱，
    核與被害人乙○○指述之情節相符，並有贓物認領保管單一紙及扣案之板手（剪
    刀柄）一支可憑，被告丁○○嗣於本院審理時，雖改口否認有該犯行，並由被告
    丙○○坦承，然被告丙○○與丁○○係男女同居關係，被告丙○○坦承該部分，
    應係迴護被告丁○○之意甚明，是被告丁○○於理審中所辯應不可採。
四、此外，並有鏍絲起子六把、鉗子五把、鐵鎚一把、油壓剪二支、鐵撬一支、扳手
    十支、麻製手套一付、尖型鐵器一支、剪刀型板手一支及鑰匙一支等物扣案可資
    佐證，及附表被害人出具之贓物認領保管單附卷可稽。綜上所述，被告丙○○、
    卯○○、丁○○所涉前揭犯行洵堪認定。
五、按鏍絲起子、鉗子、鐵鎚、油壓剪、鐵撬、板手、尖型鐵器、剪刀型板手，客觀
    上均足以危害他人生命、身體安全，係屬兇器。核被告丙○○附表編號一、三、
    十所為，均係犯刑法第三百二十條第一項之普通竊盜罪，附表編號二所為，係犯
    同法第三百二十一條第一項第二款、第三款之加重竊盜罪，附表編號六、七、八
    、九、十三所為，均係犯同法第三百二十一條第一項第三款之加重竊盜罪。被告
    卯○○附表編號一、三、五、十二所為，均係犯同法第三百二十條第一項之普通
    竊盜罪。被告丁○○附表編號十、十一所為，均係犯同法第三百二十條第一項之
    普通竊盜罪，附表編號四、八所為，均係犯同法第三百二十一條第一項第三款之
    加重竊盜罪。被告丙○○與被告卯○○就普通竊盜罪部分，被告丙○○與被告丁○○就攜帶兇器加重竊盜罪部分，有犯意聯絡及行為分擔，均為共同正犯。而被
    告丙○○、卯○○、丁○○為附表所示之普通竊盜及加重竊盜犯行，時間緊接，
    所犯係犯罪構成要件相同之罪，顯係基於概括之犯意反覆為之，為連續犯，應從
    一重論處，並加重其刑。其中附表編號十二、十三之犯行，亦即經檢察官移送併
    辦之部分，雖未據公訴人起訴，然檢察官就犯罪事實一部起訴者，其效力及於全
    部，此部分之犯行，與起訴之事實，有連續犯之裁判上一罪關係，為起訴效力所
    及，本院自得予以審理。又查被告丙○○曾因違反麻醉藥品管理條例案件，經臺
    灣高等法院高雄分院判處有期徒刑八月確定，於八十八年十一月廿七日執行完畢
    。被告卯○○也曾因違反麻醉藥品管理條例案件，經本院判處有期徒刑五月確定
    ，於八十九年六月廿四日執行完畢，有臺灣屏東地方法院檢察署刑案資料查註紀
    錄表及本院全國前案紀錄表足佐，渠等於五年內再犯本件有期徒刑之罪，為累犯
    ，應依刑法第四十七條加重其刑，併上開連續犯加重部分，遞加之。爰審酌被告
    三人之犯罪動機、目的、手段、所得財物，犯罪後之態度等一切情狀，量處如主
    文所示之刑。又被告丙○○年輕力盛，然不思勤奮工作，素行不佳，有吸用毒品
    前科，三月之期間內多達九次之竊盜犯行，每經查獲，卻屢屢再犯，毫無警惕之
    心，足見其有犯罪習慣，且懶惰成性，為矯正其不良習性，令入勞動埸所強制工
    作，係屬適當，且有必要，爰依竊盜犯贓物犯保安處分條例第三條第一項第一款
    、第五條第一項前段之規定，並為被告於刑之執行前，令入勞動處所強制工作三
    年之諭知。
六、如附表編號十一被告丙○○所有之板手一支，附表編號十二被告卯○○所有之鑰
    匙一支，雖未扣案，然無證據證明業已滅失，附表編號六、七所扣得之油壓剪一
    把、鐵撬一把、板手一支，附表編號九所示扣案之鑰匙一支、尖型鐵器一支，均
    為供被告丙○○犯罪所用之物；附表編號四所扣得之油壓剪一把、鏍絲起子六支
    、鉗子五支、鐵鎚一支、板手六支、麻製手套一付，編號八所扣板手三支，則均
    為供被告丙○○犯罪所備置之物，且均為共犯或被告所有，俱應依刑法第三十八
    條第一項第二款宣告沒收。
七、公訴意旨暨併案意旨（九十年度偵字第四四二八號）另以：（一）被告卯○○意
    圖為自己不法之所有，於九十年三月十日下午六時許，在屏東縣里港鄉○○村○○路一之十三號金巧兒成衣埸，竊取被害人壬○○所有，童裝成衣五十三件。（
    二）於同年四月六日上午二時三十分許，在屏東縣九如鄉○○路○段一巷二十五
    號倉庫，竊取子○○所有之電纜線等物。（三）於同年月十八日下午四時三十分
    ，在屏東縣九如鄉○○村○○街一之一號，竊取辰○○所有電纜線等物。（四）
    又被告丙○○意圖為自己不法之所有，於九十年四月二十下午六時四十分許，在
    屏東市和平國小前，竊取被害人巳○○所有山葉牌輕機車乙部，因認被告另涉犯
    刑法第三百二十條第一項普通竊盜罪及同法第三百二十一條第一項第三款加重竊
    盜罪嫌。按犯罪事實應依證據認定之，無證據不得推定其犯罪事實，又不能證明
    被告犯罪者，應諭知無罪之判決，刑事訴訟法第一百五十四條、第三百零一條第
    一項定有明文。又共同被告不利於已之陳述，固得採為其他共同被告犯罪之證據
    ，惟此項不利之陳述，須無瑕疵可指，而就其他方面調查，又與事實相符，始得
    採為其他共同被告犯罪事實之認定。（最高法院四十六台上四一九號判例可參）
    公訴人認被告卯○○、丙○○涉有右開犯行，均以共同被告之指述為論據，惟訊
    據被告卯○○、丙○○則均堅詞否認涉有前揭之犯行。經查，前揭公訴意旨（一
    ）、（二）、（三）之部分，係由被告丙○○所為，前揭併案（四）部分，是由
    被告卯○○所為等情，迭據被告丙○○、卯○○於本院審理時自白綦詳，已如前
    述。此外，復查無積極證據足資證明被告確有公訴人所指之竊盜犯行，揆諸前揭
    法條規定與最高法院判決意旨，自屬不能證明被告竊盜罪行，本應為無罪之諭知
    ，惟公訴人認為（一）、（二）、（三）部分如成立犯罪，即與前開論罪科刑之
    竊盜罪有裁判上一罪之連續犯關係，爰不另為無罪之諭知，另檢察官併案（四）
    被告丙○○竊盜部分，自不生裁判上一罪之連續犯關係，應退回檢察官另行處理
    ，附此敘明。
貳、被告丁○○無罪部分：
一、公訴意旨另以：被告丁○○明知附表編號二所示之童裝成衣五十三件，係被告翁
    正逢與卯○○共同竊得之贓物，仍基於寄藏贓物之故意，將該批贓物置放於其位
    於屏東縣九如鄉○○村○○街十二號租處，等待一名綽號「輝仔」之不詳姓名年
    籍男子託售，嗣於九十年三月二十二日下午三時三十分許，在上揭處所為警查獲
    ，因認被告丁○○涉有刑法第三百四十九條第二項之寄藏贓物之罪嫌。
二、按犯罪事實應依證據認定之，無證據不得推定其犯罪事實；又不能證明被告犯罪
    者，應諭知無罪之判決，刑事訴訟法第一百五十四條、第三百零一條第一項分別
    定有明文。本件公訴人認被告涉有寄藏贓物犯嫌，無非以偵查中同案被告卯○○
    供稱：我認為丁○○知道童裝是贓物等語，且與被告丁○○並無任何仇隙及糾紛
    ，應認其應不致設詞誣陷始合情理，況被告丁○○之前既知被告丙○○、卯○○
    慣以行竊，主觀上應可知悉該批童裝係屬贓物，其辯稱不知為贓物，顯無足採等
    為論據。
三、經查，被告丙○○自承與丁○○係屬男女同居關係等情，核與被告卯○○供述丙○○與丁○○是男女朋友之情節相符（詳九十年度偵字第二五四五號卷宗第八、
    二人頁）。又前揭童衣係被告丙○○所竊得，已詳如前述。是被告丙○○將竊得
    之贓物帶回被告丁○○住處存放，並無積極事證據證明被告丁○○知悉有此贓物
    ，而有寄藏之犯意，況被告卯○○因涉及竊盜案，與被告丙○○、丁○○相互推
    卸，亦難認其與被告間無任何仇隙，公訴意旨前揭論斷，認被告寄藏贓物，容有
    誤會，揆諸前揭說明，自應為被告無罪之諭知。
據上論斷，應依刑事訴訟法第二百九十九條第一項前段、第三百零一條第一項，刑法
第二十八條、第五十六條、第三百二十條第一項、第三百二十一條第一項第二、三款
、第四十七條、第三十八條第一項第二款，竊盜犯贓物犯保安處分條例第三條第一項
第一款、第四條、第五條第一項前段，判決如主文。
本案經檢察官陳新君到庭執行職務。
中      華      民      國      九十      年    十一    月    二十二    日
                                          法  官  羅森德
右正本證明與原本無異。
對於本判決如有不服應於收受送達後十日內向本院提出上訴書狀上訴於台灣高等法院
高雄分院並按他造當事人之人數附具繕本。
                                          書記官  謝天祥
中      華      民      國      九十      年    十一    月    二十六    日
附錄本案論罪科刑法條
刑法第三百二十條第一項、第三百二十一條第一項第二、三款
意圖為自己或第三人不法之所有，而竊取他人之動產者，為竊盜罪，處五年以下有期
徒刑、拘役或五百元以下罰金。
犯竊盜罪而有左列情形之一者，處六月以上五年以下有期徒刑：
二、毀越門扇、牆垣或其他安全設備而犯之者。
三、攜帶兇器而犯之者。
附表：
┌─┬───┬────┬─────┬───┬───────┬───────
│編│共  犯│犯    罪│犯      罪│被害人│竊  得  財  物│犯  罪  方  法
│號│      │時    間│地      點│      │              │
├─┼───┼────┼─────┼───┼───────┼───────
│一│卯○○│九十年三│屏東縣九如│寅○○│鋁門窗四片    │駕車至上址後，
│  │丙○○│月初    │鄉○○路二│      │              │由卯○○、翁政
│  │      │        │九八巷一號│      │              │逢下車徒手行竊
│  │      │        │旁空地    │      │              │。
├─┼───┼────┼─────┼───┼───────┼───────
│二│丙○○│九十年三│屏東縣里港│壬○○│童裝成衣五十三│持兇器破壞鐵門
│  │      │月十日下│鄉塔樓村塔│      │件            │行竊。
│  │      │午六時許│樓路一之十│      │              │
│  │      │        │三號金巧兒│      │              │
│  │      │        │成衣場    │      │              │
├─┼───┼────┼─────┼───┼───────┼───────
│三│卯○○│九十年三│屏東縣九如│癸○○│電纜線三捆    │駕車至上址後，
│  │丙○○│月中旬  │鄉大坵村大│      │              │由卯○○、翁政
│  │      │        │智街七號  │      │              │逢下車徒手行竊
│  │      │        │          │      │              │。
├─┼───┼────┼─────┼───┼───────┼───────
│四│丁○○│九十年三│屏東縣九如│丑○○│電纜線二條    │以自備之油壓剪
│  │      │月十七日│鄉九明村堤│      │              │剪斷電纜線後竊
│  │      │下午六時│防旁      │      │              │取。（為丙○○
│  │      │許      │          │      │              │所有）
├─┼───┼────┼─────┼───┼───────┼───────
│五│卯○○│九十年四│屏東縣里港│己○○│鋁門窗八片    │駕車至上址後，
│  │      │月一日某│鄉塔樓村塔│      │              │下車徒手行竊。
││      │時      │樓路一六五│      │              │
│  │      │        │號公司內  │      │              │
├─┼───┼────┼─────┼───┼───────┼───────
│  │      │九十年四│屏東縣九如│子○○│電纜線一批、變│駕車至上址後，
│六│丙○○│月六日凌│鄉○○路二│      │壓器一臺、尖嘴│持鐵剪、板手行
│  │      │晨二時三│段一巷二十│      │鉗一支、絲攻扳│竊。
│  │      │十分許  │五號倉庫  │      │手一支        │
├─┼───┼────┼─────┼───┼───────┼───────
│  │      │九十年四│屏東縣九如│辰○○│電纜線二捆、行│駕車至上址後，
│七│丙○○│月十八日│鄉九清村仁│      │動電話手機一支│持鐵剪、板手行
│  │      │下午四時│愛街一之一│      │、手錶一只    │竊。
│  │      │三十分許│號        │      │              │
├─┼───┼────┼─────┼───┼───────┼───────
│  │丙○○│九十年五│屏東縣九如│戊○○│車牌號碼ＰＫＺ│由丙○○、馬美
│  │丁○○│月八日下│鄉東寧村九│      │七一七號重型機│鳳以自製扳手行
│八│      │午五時許│如路一六四│      │車一部        │竊。
│  │      │        │號        │      │              │
├─┼───┼────┼─────┼───┼───────┼───────
│  │丙○○│九十年五│屏東縣屏東│甲○○│車牌號碼ＸＶ八│持尖型鐵器及自
│九│      │月十七日│市○○街二│      │八一０號自小客│備之鑰匙行竊。
│  │      │凌晨二時│段八十七號│      │車一部        │
│  │      │三十分許│前        │      │              │
├─┼───┼────┼─────┼───┼───────┼───────
│  │丙○○│九十年五│屏東縣鹽埔│辛○○│二十公斤桶裝瓦│由丙○○徒手行
│十│丁○○│月二十四│鄉永隆村永│      │斯三桶        │竊，而丁○○在
│  │      │日下午七│樂路五十一│      │              │旁把風。
│  │      │時二十分│巷二十二號│      │              │
│  │      │許      │          │      │              │
├─┼───┼────┼─────┼───┼───────┼───────
│十│丁○○│九十年五│屏東縣九如│乙○○│車牌號碼ＷＰＢ│因機車鑰匙插於
│一│      │月十九日│鄉後庄村清│      │一八九號輕型機│機車上而徒手行
│  │      │下午五時│聖街上    │      │車一部        │竊。
│  │      │許      │          │      │              │
├─┼───┼────┼─────┼───┼───────┼───────
│十│卯○○│九十年四│屏東市和平│巳○○│引擎號碼4eu016│自備機車鑰匙行
│二│      │月二十日│國小前    │      │933號山葉輕型 │竊。
│  │      │下午六時│          │      │機車一部      │
│  │      │四十分許│          │      │              │
├─┼───┼────┼─────┼───┼───────┼───────
│十│丙○○│九十年四│屏東縣九如│庚○○│車牌號碼ＰＬＯ│以自製板手開啟
│三│      │月十日上│鄉東寧村勝│      │七二六號重型機│機車鎖。
│  │      │午八時許│利街上    │      │車一部        │
│  │      │許      │          │      │              │
└─┴───┴────┴─────┴───┴───────┴───────


司法院資訊處製作；財團法人民間司法改革基金會備份。
